臺灣新北地方法院民事裁定　　　　　　　 110年度亡字第87號
聲　請　人　臺灣新北地方檢察署（贊股）

相　對　人　商章煊　　失蹤前最後住所新北市○○區○○○道

上列當事人聲請死亡宣告事件，本院裁定如下：
    主  文
准對失蹤人商章煊（男，民國00年0 月00日生，身分證統一編號
：Z000000000號，失蹤前最後住所：新北市○○區○○○道0 段
0 號6 樓）為宣告死亡之公示催告。
該失蹤人應於本公示催告揭示於法院公告處或資訊網路之翌日起
二個月內，向本院陳報現尚生存，如不陳報，本院將宣告其為死
亡。
無論何人，凡知該失蹤人生死者，均應於上開期間內，將其所知
之事實陳報本院。
    理  由
一、聲請意旨略以：本件相對人即失蹤人商章煊因行方不明，自
    民國49年8 月8 日起經列為失蹤人口後，迄今已逾7 年，此
    有失蹤人戶籍資料（現戶全戶）、新北市三重戶政事務所11
    0 年9 月11日新北重戶字第1105731728號函附明細戶籍資料
    查詢結果（查無失蹤人領取各項社會福利補助之資料）、內
    政部移民署110 年9 月6 日移署資字第1100092960號函（查
    無失蹤人入出境資料）、新北市殯葬管理處110 年9 月6 日
    新北殯館字第1105078789號函（查無失蹤人相關殯葬紀錄）
    、臺北市殯葬管理處110 年9 月7 日北市殯儀二字第110301
    1446號函（查無失蹤人相關殯葬紀錄）各一份附卷可稽，為
    此聲請准予為公示催告等語。
二、按失蹤人失蹤滿7 年後，法院得因利害關係人或檢察官之聲
    請，為死亡之宣告；失蹤人為80歲以上者，得於失蹤滿3 年
    後，為死亡之宣告，民法第8 條第1 項、第2 項分別定有明
    文。次按法院准許宣告死亡之聲請者，應公示催告；公示催
    告應揭示於法院公告處、資訊網路及其他適當處所；法院認
    為必要時，並得命登載於公報或新聞紙，或用其他方法公告
    之。又前開陳報期間，自揭示之日起，應有6 個月以上。失
    蹤人滿百歲者，其陳報期間，得定為自揭示之日起2 個月以
    上。家事事件法第156 條第1 、2 項及但書、第130 條第3
    項至第5 項分別定有明文。
三、經查，聲請人主張之事實，業據聲請人提出失蹤人戶籍資料
    、新北市三重戶政事務所110 年9 月11日新北重戶字第1105
    731728號函附明細戶籍資料查詢結果、內政部移民署110 年
    9 月6 日移署資字第1100092960號函、新北市殯葬管理處11
    0 年9 月6 日新北殯館字第1105078789號函、臺北市殯葬管
    理處110 年9 月7 日北市殯儀二字第1103011446號函在卷可
    稽；本院另依職權調閱相對人之戶籍資料、入出境資訊、勞
    健保投保資料、稅務電子資料在卷可稽，上開資料皆查無相
    對人現尚生存之資料。本院審酌相對人業於49年8 月8 日起
    經列為失蹤人口，迄今逾7 年仍行蹤不明，而聲請人為臺灣
    新北地方檢察署，自得為本件聲請人，聲請人聲請對商章煊
    為死亡宣告，非無理由，自應依法為死亡宣告之公示催告。
四、依家事事件法第156 條第2 項，裁定如主文。 
中    華    民    國   110    年    11    月    28    日
 
                  家事第二庭  法  官  廣于霙
以上正本係照原本作成。 
如不服本裁定應於送達後10日內向本院提出抗告狀，並應繳納抗
告費新臺幣1,000元整。
中    華    民    國   110    年    11    月    28    日
                               書記官  李采錡